臺灣新竹地方法院刑事判決
                                     109年度侵訴字第62號
公  訴  人  臺灣新竹地方檢察署檢察官
被      告  葉劉俊



上列被告因妨害性自主案件，經檢察官提起公訴（108年度偵字
第9554號），本院判決如下：
    主  文
甲○○犯強制猥褻罪，處有期徒刑拾月。
    事  實
壹、甲○○係位在新竹縣○○市○○路000號「一個人的腳底按摩工作
    室」之按摩師（現已歇業），於民國108年7月22日13時至15
    時許，在上址按摩室內為甲女（代號BF000-A108066號，真
    實姓名詳卷附年籍代號對照表）進行按摩時，竟基於強制猥
    褻之犯意，違反甲女之意願，強行碰觸甲女胸部位置，並以
    其生殖器碰觸磨蹭甲女之臀部，及將甲女手部放在其生殖器
    上來回移動，又命令甲女趴在按摩床上屁股翹高，從背後以
    電動按摩器（未扣案）接續碰觸甲女下體及臀部數次，以此
    違反甲女意願之方式為猥褻行為，以滿足甲○○之性慾。甲女
    於受驚嚇後，藉口欲上班而離開上開工作室，惟於途中因情
    緒難以平復而將此事電告男友郭O賢，並與郭O賢一同返回上
    開工作室向甲○○質問，再報警始循線查獲上情。
貳、案經甲女訴由新竹縣政府警察局竹北分局報告臺灣新竹地方
    檢察署檢察官偵查起訴。
    理  由
壹、程序部分：按被告以外之人，於審判外之言詞或書面陳述，
    除法律有規定者外，不得作為證據。被告以外之人於審判外
    之陳述，雖不符同法第159條之1至之4之規定，而經當事人
    於審判程序同意作為證據，法院審酌該言詞陳述或書面陳述
    作成時之情況，認為適當者，亦得為證據；又當事人、代理
    人或辯護人於法院調查證據時，知有第159條第1項不得作為
    證據之情形，而未於言詞辯論終結前聲明異議者，視為有前
    項之同意，刑事訴訟法第159條第1項、第159條之5定有明文
    。經查，本院資以認定本案犯罪事實之供述及非供述證據，
    被告甲○○於準備程序時均表示無意見（見本院卷第53頁），
    迄於言詞辯論終結前亦未聲明異議，依刑事訴訟法第159條
    之5第2項規定，視為同意作為證據，而基於尊重當事人對於
    傳聞證據之處分權，及證據資料愈豐富，愈有助於真實發現
    之理念，復經本院審酌該等證據之作成情況，無違法取證或
    其他瑕疵，認為以之作為證據為適當，參諸上揭說明，均具
    有證據能力。
貳、實體部分：
一、訊據被告固坦承有於事實欄所示之時間、地點，替甲女進行
    按摩時，使用電動按摩器按摩甲女臀部、大腿、腰部之事實
    ；當日按摩結束甲女離開後有與一位男性友人返回按摩室向
    伊質問，伊有將該次按摩費用全數退還甲女乙情，然矢口否
    認有何強制猥褻犯行，辯稱：伊否認對甲女強制猥褻，伊係
    正常按摩，伊沒有用電動按摩器碰觸甲女下體，也沒有用生
    殖器碰觸甲女臀部，也沒有將身體壓在甲女身上，也沒有將
    甲女手部固定在伊生殖器上，伊覺得甲女他們事後是來亂的
    ，因為伊不想製造後續麻煩所以就退錢給他們云云。惟查：
㈠、證人甲女於警詢、偵訊時均證稱：其於108年7月21日晚間滑
    臉書時看到被告的按摩工作室資訊，其就加LINE預約隔天下
    午1點腳底跟全身按摩2個小時。隔日（22日）13時許，其至
    新竹縣○○市○○路000號「一個人的腳底按摩工作室」按摩，
    一開始被告按腳跟肩頸都還正常，後來過程中被告就多次觸
    碰其胸部，並將其手部放置在他生殖器官上來回移動，其一
    開始以為摸到的是被告大腿，後來就確定摸到的是生殖器，
    因為他的生殖器有點微勃，且褲子是溼的，其有稍微瞄被告
    一眼，被告褲檔有點凸凸的，其有用握拳抵抗。被告還多次
    使用電動按摩器碰觸其下體，其中一個過程是被告要其趴下
    ，屁股翹高，把其腳掰開，先按摩其屁股，然後就直接從其
    背後將電動按摩器在其下體生殖器外來回移動三次，動作很
    慢，過程中其有試圖把腳合起來，但被告又把其腳掰開。被
    告要幫其拉背時，叫其抱頭，就直接從其後面用雙手抓其胸
    部然後往上抓，被告一觸碰到其胸部時，其就直接用手把他
    的手撥開。按摩過程中被告還有用他生殖器官碰觸磨蹭其臀
    部，其都不敢出聲，因為被告身型很壯碩，其怕出聲制止，
    被告會對其不利，但其有用肢體語言讓被告了解其不想被這
    樣對待。後來大約下午3點10分左右，其騙被告3點30分要回
    公司，就以此藉口趕緊離開。但其離開後騎車過程中，整個
    崩潰大哭，其就打給男友說這件事。其男友就載其回去工作
    室，並向被告質問，被告一直說是誤會，並要退錢給其，還
    道歉，其說不是退錢的問題，但被告還是要把錢退還給其，
    其就把這筆錢留著等語一致（見偵卷第9-11、12-19、46-50
    、75-77頁），核與證人即甲女男友郭O賢於偵訊、本院審理
    時亦均證稱：其知道甲女當日有去竹北的「一個人的腳底按
    摩工作室」按摩，因為甲女要過去店裡時有跟其說她要去了
    。但甲女結束騎車離開後不久就打電話給其說她被性騷擾，
    說被告用電動按摩棒碰觸她生殖器，還有用她的手碰觸被告
    生殖器，被告也用手觸碰她胸部，甲女在電話中很緊張、還
    哭。當時其人是在湳雅的大魯閣上班，接到甲女電話很訝異
    ，原本甲女按摩結束應該是要回家，但因為甲女情緒無法負
    荷，無法再繼續騎車，就在距離按摩店騎車2、3分鐘的一間
    竹北便利超商等其，其再騎機車過去找她，甲女一看見其就
    哭了。後來其陪甲女回去店裡，因為甲女說不想看見被告，
    所以其就自己進去店內跟被告反應甲女說剛剛按摩時有拿她
    的手碰觸被告生殖器，被告還有拿按摩棒幫她按摩。被告當
    時有道歉，說剛才行為造成其女友不舒服，他道歉，被告還
    一直要把錢塞給其退錢。事後甲女有去做生理諮商，看見與
    被告體型相似男子或想到這件事都會哭、情緒不佳等語亦大
    致相符（見偵卷第49-50、76頁、本院卷第83-88頁）。並有
    甲女手繪之現場圖、甲女指認竹北的「一個人的腳底按摩工
    作室」臉書首頁截圖、現場外觀照片、甲女提供與被告之LI
    NE對話紀錄截圖及新竹市政府109年8月14日府社工字第1090
    124486號函暨所附甲女心理諮商紀錄摘要報告在卷可佐（見
    偵卷第28、29-30、31-31之1、53頁、偵卷證物袋）。且被
    告當庭繪製之現場圖亦與證人甲女繪製之現場圖內現場擺設
    相關位置亦大致相同（見偵卷第28、53頁、本院卷第57頁）
    ，被告亦不否認當日按摩結束甲女離開後不久即有一位男子
    與甲女一同返回按摩室向伊質問，伊也有將該次按摩費用全
    數退還甲女乙情。且參以證人甲女當日按摩結束後藉故要上
    班旋逃離現場、並在離開途中因情緒崩潰撥打電話予正在上
    班之男友郭O賢告知甫遭猥褻之情形，又因情緒不穩無法繼
    續騎車而在距離該按摩室不遠之便利超商等待郭O賢前來，
    於見到郭O賢出現時即崩潰哭泣，郭O賢騎車載其返回該按摩
    室質問被告時亦不願面對被告之情緒反應，且事後又因此事
    在新竹市政府社會處進行10次心理諮商乙情，足證甲女證稱
    ：被告有於按摩時強行碰觸其胸部、並以生殖器碰觸磨蹭其
    臀部、及將其手部放在被告生殖器上來回移動，又以電動按
    摩器接續碰觸其下體及臀部數次，對其為強制猥褻等語，堪
    以採信為真，確有此事。
㈡、被告雖均辯稱：伊都係正常按摩，因為伊覺得甲女他們是來
    亂的，不想再造成後續麻煩就退錢給他們云云。然徵諸被告
    自始均供承：係伊自己要退錢，郭O賢當時有表示他不要收
    等語（見偵卷第61頁、本院卷第51、99-100頁），證人甲女
    、郭O賢亦均證稱：被告一直要把錢退還給其，其都表示不
    要收，但被告一直要求其收下來，其就把這筆錢留著等語（
    見偵卷第18、49、76頁、本院卷第87頁），足證係被告自己
    主動提議退款，並非甲女要求求償始退費，被告前揭所辯：
    因為覺得甲女他們係來亂的就決定大事化小、乾脆退錢云云
    ，顯係卸責之詞，不足採信。再者，該按摩室內裝有監視器
    ，被告亦供稱：店內裝設監視器的目的是要保護伊和客人等
    語（見本院卷第94-96頁），然竟於證人甲女及郭O賢前來質
    問何以對甲女為前揭猥褻舉止之第一時間，不思提議觀看店
    內監視器影像以自清，反而主動提議以退款解決，又於證人
    郭O賢當下表示不願收錢時，仍堅持退款（見本院卷第99-10
    0頁），甚至供稱於人格遭質疑及營業損失之雙重否定下，
    仍無意查看監視畫面以釐清事實，被告前揭反應舉止顯然與
    一般遭人誤會應當堅持清白並積極提出證據澄清之常情不符
    。被告雖又辯稱：事後伊接到警方傳票就有開始把店內監視
    器畫面全部PO上網，就是要避免這些事情再發生，係為了讓
    之後來店客人安心云云（見本院卷第98-99頁），則何以不
    於證人郭O賢前來質問後即PO網自清，反遲至接到警方傳票
    後才開始將之後店內監視器影像PO網，被告所辯，實難採信
    。是以，綜合前揭事證相互以參，被告有於前揭時間、地點
    ，對A女為強制猥褻之犯行，洵堪認定，應依法論科。
二、論罪科刑
㈠、按猥褻係指性交以外，足以興奮或滿足性慾之一切色情行為
    而言（最高法院63年台上字第2235號判例參照），查女性之
    胸部、下體為區別男女性別之主要性徵，且依社會通念即屬
    身體私密處，倘未經本人同意而碰觸該處，或將女性手部放
    在男性生殖器上來回移動，當認該等行為本身即具刺激或滿
    足性慾之意涵，此乃眾所周知之經驗法則，準此，被告如事
    實欄所示之強行碰觸甲女胸部，並以其生殖器碰觸磨蹭甲女
    之臀部，及將甲女手部放在其生殖器上來回移動，又從甲女
    背後以電動按摩器接續碰觸甲女下體及臀部數次之行為，自
    均屬猥褻行為無誤。
㈡、是核被告所為，係犯刑法第224條之強制猥褻罪。復按如數行
    為於同時同地或密切接近之時地實施，侵害同一之法益，各
    行為之獨立性極為薄弱，依一般社會健全觀念，在時間差距
    上，難以強行分開，在刑法評價上，以視為數個舉動之接續
    施行，合為包括之一行為予以評價，較為合理，則屬接續犯
    。被告於上開時、地，強行碰觸甲女胸部，並以其生殖器碰
    觸磨蹭甲女之臀部，及將甲女手部放在其生殖器上來回移動
    ，又從甲女背後以電動按摩器接續碰觸甲女下體及臀部數次
    之行為，因該時間密接，地點及所侵害之法益均同一，顯係
    出於強制猥褻之單一犯意接續而為，為接續犯，應包括予以
    評價，僅成立一罪。
㈢、爰審酌被告趁對甲女按摩之際，為逞其私慾，對甲女為強制
    猥褻犯行，嚴重侵害甲女身心健康，且迄今仍否認犯罪，犯
    後毫無悔意，無誠心面對自身之過錯，本當嚴懲；復酌其犯
    罪之動機、目的、手段、國中畢業之智識程度及勉持之家庭
    經濟狀況，暨告訴人於本院審理時表示應讓被告有所警惕之
    意見（見本院卷第101頁）等一切情狀，量處如主文所示之
    刑，以示警懲。
據上論斷，應依刑事訴訟法第299條第1項前段，判決如主文。
本案經檢察官馮品捷偵查起訴、檢察官邱宇謙到庭執行職務。
中    華    民    國   109     年   12    月    17    日
                  刑事第九庭審判長法  官  黃沛文
                                  法  官  李建慶
                                  法  官  卓怡君
以上正本證明與原本無異。　　　　　　　　　　　　　　　　
如不服本判決，應於判決送達後20日內敘明上訴理由，向本院提
出上訴狀(應附繕本)，上訴於臺灣高等法院。其未敘述上訴理由
者，應於上訴期間屆滿後20日內向本院補提理由書「切勿逕送上
級法院」。
中　　華　　民　　國　　109 　年　　12　　月　　17　　日
                                  書記官  胡家寧
附錄本案論罪科刑法條：
中華民國刑法第224條（強制猥褻罪）
對於男女以強暴、脅迫、恐嚇、催眠術或其他違反其意願之方法
，而為猥褻之行為者，處 6 月以上 5 年以下有期徒刑。